【裁判字號】    92,易,270
【裁判日期】    921222
【裁判案由】    傷害等
【裁判全文】
臺灣宜蘭地方法院刑事判決                          九十二年度易字第二七號
    公  訴  人  臺灣宜蘭地方法院檢察署檢察官
    被      告  戊○○
                丙○○
右列被告因傷害等案件，經檢察官提起公訴（九十二年度偵字第一三六五、一九一五
號），本院判決如左：
    主  文
戊○○意圖為自己不法之所有，以恐嚇使人將本人之物交付，處有期徒刑柒月。
丙○○收受贓物，處有期徒刑月，如易科罰金，以佰元折算壹日，緩刑貳年。
戊○○其餘被訴傷害、毀損部分公訴不受理。
丙○○其餘被訴傷害、侵入住宅部分公訴不受理。
    事  實
一、戊○○與己○○係鄰居關係（己○○向戊○○家人租用宜蘭縣員山鄉○○村○○
    路九十三號後方處所），於民國九十二年五月五日晚上，戊○○與丙○○、己○○三人先在宜蘭縣員山鄉○○村○○路九十二之四號戊○○住處中喝酒吃飯，之
    後己○○即先行返回前開租屋處，於同日晚上八時三十分許，戊○○及丙○○以
    己○○拿走家中之電視遙控器為由，由戊○○手持其所有之鐵棍一支，二人即前
    往己○○租屋處，在未經己○○同意下，戊○○以腳踹開大門無故進入屋內（侵
    入住宅部分業據己○○撤回告訴），要求己○○還錢及交出電視遙控器，己○○
    因回稱並無欠戊○○錢，及拿取電視遙控器等語，戊○○、丙○○二人竟基於傷
    害之共同犯意聯絡，由戊○○持鐵棍毆打己○○，而丙○○以拳頭毆打己○○，
    致己○○受有膝、小腿及足踝開放性傷口、右前臂挫傷併瘀傷、臉頭及頸部挫傷
    、右小腿挫傷等傷害，戊○○並基於毀損之犯意，砸毀屋內電視機、玻璃等物品
    （傷害、毀損部分業據己○○撤回告訴）。戊○○並在房內翻箱倒櫃，於找到己○○所有之藍色塑膠撲滿一個（內有新台幣《下同》約二千元）後，戊○○竟基
    於意圖為自己不法所有之犯意，向己○○恫嚇稱：「如果再反抗，就把妳手腳打
    斷。」等語，至使己○○心生畏懼，任由戊○○將撲滿取走。戊○○於取走撲滿
    後即返回其住處，並將其中之四百元交付予丙○○，丙○○明知該筆款項，係戊○○犯罪後所取得之贓物，竟仍予收受。後經己○○報警處理，由警方向臺灣宜
    蘭地方法院檢察署檢察官聲請拘票，於九十二年五月七日上午十時許，在宜蘭縣
    員山鄉○○村○○路段拘獲戊○○，並在戊○○同意下，前往宜蘭縣員山鄉○○
    村○○路九十二之四號其住處，查獲己○○所有之撲滿一個。
二、案經己○○訴由宜蘭縣警察局宜蘭分局報請臺灣宜蘭地方法院檢察署檢察官偵查
    起訴。
    理  由
甲、有罪部分：
一、訊據被告戊○○、丙○○二人對於前揭犯行均坦承不諱，而被告戊○○、丙○○
    二人未經同意告訴人己○○同意而進入告訴人租屋處，被告戊○○並以要求告訴
    人己○○還錢及還電視遙控器為理由，由被告戊○○、丙○○分別持鐵棍及徒手
    共同毆打告訴人己○○，嗣後被告戊○○並以言語恐嚇後取走告訴人之撲滿等情
    ，業據告訴人於警訊及本院審理中指訴其詳（參見九十二年五月六日、九十二年
    五月七日警訊筆錄、本院九十二年十二月二十七日審判筆錄），且證人丁○○於
    本院審理中證稱：當天伊聽到吵架聲，伊趕快報警並走到屋外抽菸，看到丙○○
    從己○○家跑出來，說他一人沒辦法維護己○○，伊就進去己○○家看到戊○○
    拿鐵棍打己○○，伊與丙○○拉住戊○○的手，有看到戊○○拿鐵棍打己○○的
    腳，當時己○○家裡的電視、玻璃都砸壞，之後伊和丙○○先走出來，戊○○之
    後才出來，出了大門伊看到戊○○手上拿撲滿等語（參見本院九十二年十月二十
    七日審判筆錄），亦明確證述被告戊○○手持鐵棍毆打告訴人並拿取撲滿等情。
    而告訴人己○○因此受有膝、小腿及足踝開放性傷口、右前臂挫傷併瘀傷、臉頭
    及頸部挫傷、右小腿挫傷等傷害，有行政院衛生署宜蘭醫院出具之診斷證明書一
    紙附卷可稽。此外，並有現場照片八幀及贓物認領保管單一紙在卷可參，綜上所
    述，本件事證明確，被告戊○○、丙○○二人犯行堪以認定，應依法論科。
二、核被告戊○○所為，係犯刑法第三百四十六條第一項恐嚇取財罪，被告丙○○所
    為，係犯刑法第三百四十九條第一項收受贓物罪。爰審酌被告二人犯罪之目的、
    手段，被害人所受之損害，及犯罪後坦承犯行，態度良好等一切情狀，分別量處
    如主文所示之刑，並就被告丙○○部分諭知易科罰金之折算標準，以示懲儆。末
    查，被丙○○告前未曾受有期徒刑以上刑之宣告，有卷附臺灣高等法院被告全國
    前案紀錄表可按，經此起訴審判，當知所警惕，信無再犯之虞，本院認所宣告之
    刑以暫不執行為適當，併諭知緩刑二年，以啟自新。
乙、不受理部分：
一、公訴意旨另以：(一)於九十二年五月五日晚上八時三十分許，被告戊○○及丙○○
    以告訴人己○○拿走家中之電視遙控器為由，由被告戊○○手持其所有之鐵棍一
    支，二人即前往告訴人己○○租屋處，在未經告訴人己○○同意下，被告戊○○
    以腳踹開大門無故進入屋內，要求告訴人己○○還錢及交出電視遙控器，告訴人
    己○○因回稱並無欠戊○○錢，及拿取電視遙控器等語，被告戊○○、丙○○二
    人竟基於傷害之共同犯意聯絡，由被告戊○○持鐵棍毆打己○○，而被告丙○○
    以拳頭毆打己○○，致己○○受有膝、小腿及足踝開放性傷口、右前臂挫傷併瘀
    傷、臉頭及頸部挫傷、右小腿挫傷等傷害，被告戊○○並基於毀損之犯意，砸毀
    屋內電視機、玻璃等物品。(二)被告戊○○另基於傷害他人身體之犯意以及毀損之
    概括犯意，於九十二年六月十一日下午三時二十分至三十分間，先至宜蘭縣員山
    鄉○○路七九號告訴人甲○○○所經營之雜貨店，毆打告訴人甲○○○，造成告
    訴人甲○○○受有頭部、胸部挫傷及左下肢擦傷之傷害；再至宜蘭縣員山鄉○○
    路九四之一號告訴人庚○○之住處，以腳踹告訴人庚○○住處之大門，造成大門
    玻璃破裂；又至宜蘭縣員山鄉○○路八四之十三號前，持掃刀毀損告訴人乙○○○所經營之水果攤架，以及毀損廣告招牌並砍斷種植於花盆之樹木。
二、按告訴乃論之罪，告訴人於第一審辯論終結前得撤回其告訴，又告訴經撤回者，
    應諭知不受理之判決，刑事訴訟法第二百三十八條第一項、第三百零三條第三款
    分別定有明文。查本件告訴人己○○告訴被告戊○○傷害、侵入住宅、毀損等案
    件；告訴被告丙○○傷害、侵入住宅等案件；及告訴人甲○○○、庚○○、乙○○○告訴被告戊○○傷害、毀損等案件，起訴書認被告戊○○係觸犯刑法第二百
    七十七條第一項傷害罪、第三百零六條侵入住宅罪、第三百五十四條毀損罪；被
    告戊○○係觸犯刑法第二百七十七條第一項傷害罪、第三百零六條侵入住宅罪。
    依刑法第二百八十四條第一項前段、第三百零八條第一項、第三百五十七條規定
    ，均須告訴乃論；茲據告訴人己○○、甲○○○、庚○○、乙○○○當庭撤回告
    訴，除被告戊○○對告訴人己○○涉犯侵入住宅罪、傷害、毀損罪部分，公訴意
    旨認與前揭論罪科刑之恐嚇取財罪有牽連犯之裁判上一罪關係，爰不另為不受理
    之諭知，另被告戊○○其餘涉犯傷害、毀損罪名及被告丙○○涉犯傷害、侵入住
    宅罪名，依照前揭說明，應為不受理判決之諭知。
據上論斷，應依刑事訴訟法第二百九十九條第一項前段、第三百零三條第三款，刑法
第三百四十六條第一項、第三百四十九條第一項、第四十一條第一項前段、第七十四
條第一款，罰金罰鍰提高標準條例第一條前段、第二條判決如主文。
本案經檢察官張鳳清到庭執行職務
中      華      民      國    九十二    年     十二     月    二十二    日
                                  臺灣宜蘭地方法院刑事第三庭
                                        審判長法  官  林  惠  玲
                                              法  官  郭  顏  毓
                                              法  官  辜  漢  忠
右正本證明與原本無異。
如不服本判決，應於判決送達後十日內向本院提出上訴狀( 應附繕本 )。
                                          書記官   林秀麗
中      華      民      國    九十二    年     十二     月    二十三    日
附錄本案論罪科刑法條全文：
刑法第三百四十六條第一項
意圖為自己或第三人不法之所有，以恐嚇使人將本人或第三人之物交付者，處六月以
上五年以下有期徒刑，得併科一千元以下罰金。
刑法第三百四十九條第一項
收受贓物者，處三年以下有期徒刑、拘役或五百元以下罰金。


司法院資訊處製作；財團法人民間司法改革基金會備份。
